【裁判字號】    88,訴,2021
【裁判日期】    891124
【裁判案由】    毒品危害防制條例
【裁判全文】
臺灣高雄地方法院刑事判決                        八十八年度訴字第二二一號
    公  訴  人  臺灣高雄地方法院檢察署檢察官
    被      告  甲○○
右列被告因違反毒品危害防制條例案件，茲經檢察官提起公訴（八十八年度毒偵字第
八一三號），本院判決如左：
    主  文
甲○○施用第一級毒品，處有期徒刑陸月，扣案海洛因貳包（驗後共淨重壹點貳玖公
克）、自製塑膠剷子（含海洛因殘餘）沒收銷毀，又連續施用第二級毒品，處有期徒
刑肆月，扣案安非他命參包（驗後共淨重陸點伍壹公克）、吸食器壹組（含安非他命
殘渣）均沒收銷毀，應執行有期徒刑捌月，扣案海洛因貳包（驗後共淨重壹點貳玖公
克）、安非他命參包（驗後共淨重陸點伍壹公克）、自製塑膠剷子（含海洛因殘餘）
、吸食器壹組（含安非他命殘渣），均沒收銷毀之。
    事  實
一、甲○○前因施用毒品案件，經依臺灣高雄地方法院以八十七年度毒聲字第一五四
    七號裁定送觀察、勒戒後，因無繼續施用毒品之傾向，由臺灣高雄地方法院檢察
    署檢察官於八十七年八月四日，以八十七年度偵字第一七八五０號為不起訴處分
    確定。嗣又基於概括犯意，自八十八年八月上旬某日起至八十八年八月二十九日
    止，連續在高雄市○○區○○路四十七號五樓住處施用第二級毒品安非他命多次
    ，又另行起意，於八十八年八月三十日晚間某時，在前開處所施用第一級毒品海
    洛因一次，為警於八十八年八月三十一日上午十時五十分許，在高雄市新興區○
    ○○路二一０號查獲，並扣得其所有第一級毒品海洛因一包，隨即至其高雄市前
    金區○○○路二一七號九樓之五租住處，再扣得第一級毒品海洛因一小包（二包
    驗後淨重共計一點二九公克）、第二級毒品安非他命三包（驗後共淨重六點五一
    公克）、吸食器一組、夾鏈帶七十個、小鏟子一支、電子磅秤一台及帳冊一本、
    呼叫器一個及行動電話（含電池）一具等物，經依臺灣高雄地方法院以八十八年
    度毒聲字第六三七八號裁定送觀察、勒戒後，有繼續施用毒品傾向。
二、案經高雄縣警察局鳳山分局移請臺灣高雄地方法院檢察署檢察官偵查起訴。
    理  由
一、右開事實，業經被告甲○○自白不諱，且被告為逮捕後經採尿送高雄縣衛生局檢
    驗，結果呈甲基安非他命及嗎啡陽性反應，有高雄縣衛生局八十八年九月十八日
    八八煙檢字第二一二０號尿液檢驗成績書一紙附卷可稽，另扣案之吸食器及自製
    剷子經送高雄醫學院附設中和紀念醫院檢驗，分別含有安非他命及海洛因殘渣，
    有該院八十九年五月十六日編號Ｂ0000000號及八十九年五月二十一日編
    號Ｂ0000000號檢驗報告單在卷足憑，而扣案二包疑似海洛因白色粉末及
    三包疑似安非他命晶體確為海洛因（驗後共淨重一點二九公克）及安非他命（驗
    後共淨重六點五一公克），分別經法務部調查局及高雄醫學院附設中和紀念醫院
    鑑定屬實，亦有該局編號000000000號鑑定通知書及該院編號Ｐ000
    0000號檢驗報告可資為證，足見被告確有施用安非他命及海洛因無疑。此外
    ，被告前因施用毒品案件，經依臺灣高雄地方法院八十七年度毒聲字第一五四七
    號裁定送觀察、勒戒後，認無繼續施用毒品之傾向，由臺灣高雄地方法院檢察署
    檢察官於八十七年八月四日以八十七年度偵字第一七八五０號不起訴處分確定，
    有該不起訴處分書在卷足憑。其於不起訴處分後五年後再犯毒品危害防制條例第
    十條之罪，經裁定送觀察勒戒，認有繼續施用毒品傾向，有台灣高雄地方法院八
    十八年度毒聲字第七二四一號裁定及台灣高雄看守所附設勒戒處所八十八年九月
    十日高所正戒勒字第３８８８號函送之證明書一份附卷可參，是被告罪證明確，
    應予依法論科。
二、按犯毒品危害防制條例第十條之罪，經觀察勒戒後，無繼續施用毒品之傾向者，
    應由檢察官為不起訴處分。經不起訴處分後五年內再犯第十條之罪，經觀察勒戒
    後，認有繼續施用毒品之傾向者，即不適用前項之規定（即應由檢察官偵查起訴
    ），毒品危害防制條例第二十條第三項定有明文。又海洛因與甲基安非他命分為
    毒品危害防制條例第二條第二項第一、二款所明定之第一、二級毒品，是被告施
    用海洛因及甲基安非他命之所為，分別係犯同條例第十條第一、二項之施用第一
    、二級毒品罪。被告先後數次施用第二級毒品之行為間，時間緊接，所犯罪名相
    同，顯係出於概括之犯意為之，為連續犯，爰依刑法第五十六條之規定論以一罪
    ，並加重其刑。又被告各該因施用毒品前持有毒品之行為，本應論以持有之罪，
    惟各該次持有毒品之行為均為其後施用毒品之行為所吸收，均不另論罪。再者，
    所犯施用第一級毒品罪與連續施用第二級毒品罪間，犯意個別，行為互殊，應分
    論並罰之。爰審酌被告曾因違反毒品危害防制條例，經觀察、勒戒後，仍不知悔
    改，未戒斷其施用毒品惡習，此番為警查獲，足見其戒絕毒癮之決心薄弱等情，
    惟其施用毒品實係戕害其身心及其犯罪之動機、目的、手段及其犯後坦承犯行深
    表悔悟態度堪稱良好等一切情狀，分別量處如主文所示之刑，並定其應執行之刑
    ，以資懲儆，並促向善之心。扣案之海洛因二包及安非他命三包分別為第一級與
    第二級毒品，而扣案之吸食器一組、自製剷子一支經送高雄醫學院附設中和紀念
    醫院檢驗，分別含有甲基安非他命及海洛因殘餘（量為無法秤重）已如前述，因
    其所含安非他命及海洛因成份與該扣案物不能分離，應視同毒品，與前開毒品均
    應依毒品危害防治條例第十八條第一項前段規定宣告沒收並銷燬之。至扣案夾鏈
    袋七十個、電子磅秤一台及帳冊一本、呼叫器一個及行動電話（含電池）一具，
    客觀上非供施用毒品之用，並查無其他積極證據足認與本件被告施用毒品犯行有
    關，自不得宣告沒收，併此敘明。
據上論斷，應依刑事訴訟法第第二百九十九條第一項前段，毒品危害防制條例第十條
第一項、第二項、第十八條第一項前段，刑法第十一條前段、第五十六條、第五十一
條第五、九款，判決如主文。
中      華      民      國    八十九    年      十一    月    二十四    日
                                  臺灣高雄地方法院刑事第二庭
                                      法  官  卓立婷
右正本證明與原本無異。
如不服本判決，應於判決送達後十日內，向本院提出上訴狀。
                                      書記官    陳家宏
中    華    民    國      八十九      年      十一      月      二十四      日


司法院資訊處製作；財團法人民間司法改革基金會備份。
